Gorik D'Hauwers

9050 Gentbrugge BELGIE 03/11/1991

+32 497 69 13 71 Gorik.dhauwers2@gmail.com

Rijbewijs B

HYBRIDE APP DEVELOPER

Nieuwe Stap

Na enkele jaren ervaring als elektrisch tekenaar heb ik de beslissing genomen om mijn **passie** in de **IT** verder te volgen en heb ervoor gekozen om een **carrière switch** te maken. Momenteel volg ik een opleiding voor **Hybride App Developer** bij VDAB om deze droom na te jagen.

WERKERVARING

Technisch Tekenaar, Tormans, April 2021 - Juni 2021

Verwerken van aanpassingen aan elektrische installaties As built documentatie van een fabriek

Technisch Tekenaar, Ventilec, September 2019 - Februari 2020

Elektrische schema's en IO-lijsten maken op basis van P&ID schema's Lay-out opstellen voor productie

Electrical Engineering, ATS, Mei 2018 - Mei 2019

Elektrische schema's maken op basis van IO-lijsten, P&ID schema's en kabelberekeningen

Lay-out opstellen voor productie

Inlooptraject Electrical Engineering, ATS, Augustus 2017 - Mei 2018

Technische elektriciteitswerken in Industrie en bordenbouw

OPLEIDINGEN

VDAB, Hybride App Developer, Oktober 2021-Maart 2022

Opleiding uitgevoerd door samenwerking tussen Multimedi en Obelisk Inleiding tot HTML, CSS, JS, MySQL, Angular en Ionic

HoGent, Elektromechanica 2014 - 2017

2 Jaar afgewerkt

KaHo Sint Lieven Gent, Industrieel Ingenieur Chemie - 2009-2012

Eerste jaar geslaagd met onderscheiding.

Grootste deel tweede jaar en een paar vakken derde jaar geslaagd

TALEN

NederlandsMoedertaalEngelsZeer goedFransGoed

VAARDIGHEDEN

Microsoft OfficeGoedHTML, CSS, JSGoedMySQLBasis

HOBBIES EN INTERESSES

Dungeons and Dragons Baseball